【裁判字號】    99,易,652
【裁判日期】    990430
【裁判案由】    傷害
【裁判全文】
臺灣臺北地方法院刑事判決               99年度易字第652號
公  訴  人  臺灣臺北地方法院檢察署檢察官
被      告  甲○○
上列被告因傷害案件，經檢察官提起公訴（99年度偵字第3879號
），本院判決如下：
    主  文
甲○○傷害人之身體，處拘役伍拾玖日，如易科罰金，以新臺幣
壹仟元折算壹日。
    事  實
一甲○○與乙○○前於民國98年11月間均居住於臺北市○○區○
  ○路65號1 樓之出租雅房，為鄰居關係，兩人因夜間洗衣機吵
  雜問題，曾多次發生爭吵。98年11月7 日晚間11點40分左右，
  甲○○飲酒後返回前址住處，竟基於傷害及恐嚇之犯意，先多
  次重撞乙○○住處之門，致乙○○心生不滿，手持鐵棍開門準
  備教訓甲○○，孰料乙○○一開門，甲○○即以其所有且有釘
  子之木棍1 支毆打乙○○，同時以「你讓我在這邊住的很沒面
  子，今天你若是不搬走，我就要讓你死」等加害生命、身體之
  言語恐嚇乙○○，致乙○○心生畏懼，答應將會搬離，甲○○
  始停止，乙○○因此受有左手多處開放性傷口、前額之開放性
  傷口、右臂、右大腿及右腰腹多處表淺損傷等傷害。
二案經乙○○訴由臺北市政府警察局文山第一分局報請臺灣臺北
  地方法院檢察署檢察官偵查起訴。
    理  由
一被告以外之人於審判外之言詞或書面陳述，除法律有規定者外
  ，不得作為證據，刑事訴訟法第159 條第1 項固有明文；惟被
  告以外之人於審判外之陳述，雖不符同法第159 條之1 至之4
  規定，而經當事人於審判程序同意作為證據，法院審酌該言詞
  陳述或書面陳述作成時之情況，認為適當者，亦得為證據。又
  當事人、代理人或辯護人於法院調查證據時，知有第159 條第
  1 項不得為證據之情形，而未於言詞辯論終結前聲明異議者，
  視為有前項之同意，同法第159 條之5 亦定有明文。本件公訴
  人及被告甲○○於本院準備程序及審判程序中對於本院所引用
  之供述及非供述證據之證據能力均表示沒有爭執，且迄於言詞
  辯論終結前未聲明異議。經審酌本院所引用之供述及非供述證
  據資料作成時之情況，核無違法取證或其他瑕疵，認為以之作
  為證據為適當，均得做為證據。
二認定犯罪事實所憑之證據及理由：前述事實除據被告坦承外，
  並有天主教耕莘醫院98年11月8 日出具之診斷證明書及告訴人
  乙○○受傷照片7 張等可證，且與證人乙○○、黃馨儀之證言
  相符，足以擔保被告自白之真實性，本件證據明確，已可認定
  被告有事實欄所載傷害及恐嚇犯行，應依法論科。至起訴書所
  指被告持西瓜刀毆打告訴人部分，除被告否認當天有持西瓜刀
  外，依前述診斷證明書及告訴人受傷之照片觀之，告訴人之傷
  勢主要集中於左手，左手有開放性傷口，右手、右臂等處則均
  屬表淺損傷，而從傷勢均呈長條型，及各傷口之長度、走向等
  外觀判斷，該等傷勢應係木棍上之釘子所造成，而非西瓜刀。
  參以告訴人於檢察官訊問時亦證稱，被告係拿棍子對之毆打（
  偵卷第16頁）等語，足認被告並未持西瓜刀毆打、砍傷告訴人
  ，附此敘明。
三論罪科刑之依據：核被告所為，係犯刑法第277 條第1 項傷害
  、第305 條恐嚇等罪。被告於傷害行為時，同時對告訴人為前
  述言語，而為恐嚇犯行，顯然係以傷害之方法，遂其恐嚇之目
  的，犯罪目的單一，依一般社會通念，認應評價為1 罪方符合
  刑罰公平原則，故應認被告乃出於1 個犯意，實行1 個犯罪行
  為，而同時觸犯傷害、恐嚇等數罪名，為想像競合犯，從一重
  傷害罪處斷。本院審酌被告毆打告訴人因使用洗衣機之問題即
  毆打、恐嚇告訴人，且所用木棍上有釘子，危險性極高，雖無
  可取，但念及其年事已高，又無前科，素行尚稱良好，其因酒
  後情緒失控始為本件犯行，及告訴人年僅33歲，開門當時亦手
  持鐵棍準備毆打被告，因不及防備被告之攻擊始受傷，且其傷
  勢尚屬輕微等一切情狀，量處如主文所示之刑，並諭知易科罰
  金之折算標準。
四適用之法條：刑事訴訟法第284 條之1 、第299 條第1 項前段
  ，刑法第277 條第1 項、第305 條、第55條、第41條第1 項前
  段，刑法施行法第1 條之1 。
本案經檢察官文家倩到庭執行職務
中    華    民    國    99    年    4     月    30    日
                  刑事第15庭  法  官   邱蓮華
上正本證明與原本無異。
如不服本判決應於收受送達後10日內向本院提出上訴書狀，並應
敘述具體理由；其未敘述上訴理由者，應於上訴期間屆滿後20日
內向本院補提理由書（均須按他造當事人之人數附繕本）「切勿
逕送上級法院」。告訴人或被害人如對於本判決不服者，應具備
理由請求檢察官上訴，其上訴期間之計算係以檢察官收受判決正
本之日期為準。
                              書記官   葉宜玲
中    華    民    國    99    年    4     月    30    日
附錄論罪科刑法條
刑法第277條第1項
傷害人之身體或健康者，處3 年以下有期徒刑、拘役或1000元以
下罰金。
刑法第305條
以加害生命、身體、自由、名譽、財產之事，恐嚇他人致生危害
於安全者，處2 年以下有期徒刑、拘役或300 元以下罰金。

司法院資訊處製作；財團法人民間司法改革基金會備份。
